【裁判字號】    95,交聲,234
【裁判日期】    950323
【裁判案由】    違反道路交通管理處罰條例聲明異議
【裁判全文】
臺灣臺北地方法院交通事件裁定         95年度交聲字第234號
    原處分機關  臺北市交通事件裁決所
    異  議  人
    即受處分人  甲○○
上列異議人即受處分人因違反道路交通管理處罰條例案件，對於
臺北市交通事件裁決所中華民國九十五年三月三日所為之處分（
原處分案號：北市裁二字第裁二二─ＡＥＵ二四三八八一號）聲
明異議，本院裁定如下：
    主  文
異議駁回。
    理  由
一、按汽車駕駛人，行經有燈光號誌管制之交岔路口闖紅燈者，
    處新台幣(下同)一千八百元以上五千四百元以下罰鍰；又汽
    車駕駛人駕駛汽車違反道路交通管理處罰條例第五十三條規
    定者，除應依該條所規定之罰鍰處罰外，並予記違規點數三
    點，道路交通管理處罰條例第五十三條第一項、第六十三條
    第一項第三款分別定有明文。次按駕駛人駕駛汽車，應遵守
    道路交通標誌、標線、號誌之指示，又汽車行駛至交岔路口
    ，其行進、轉彎，應遵守燈光號誌之指示，車輛面對圓形紅
    燈表示禁止通行，不得超越停止線或進入路口，道路交通安
    全規則第九十條前段、第一百零二條第一項第一款及道路交
    通號誌標線號誌設置規則第二百零六條第五款亦分別定有明
    文。
二、本件異議人即受處分人甲○○所有車號六七０五－ＤＸ號自
    用小客車於民國九十五年一月十八日十三時三十二分許沿台
    北市○○○路由東向西方向行駛，行經台北市○○○路設有
    燈光號誌管制之交岔路口，於紅燈號誌亮起後闖越行駛，經
    台北市政府警察局中山分局警員藍志芳攔車稽查，並以北市
    警交字第ＡＥＵ二四三八八一號舉發違反道路交通管理事件
    通知單予以舉發，經受處分人於舉發通知單所載應到案日期
    前向原處分機關提出申訴，本案經原處分機關即台北市交通
    事件裁決所函請舉發單位即台北市政府警察局中山分局調查
    ，仍認受處分人有上開違規行為，原處分機關乃依前揭道路
    交通管理處罰條例第五十三條第一項及違反道路交通管理事
    件統一裁罰基準表等規定，於九十五年三月三日以北市裁二
    字第裁二二─ＡＥＵ二四三八八一號裁決書裁處受處分人罰
    鍰二千七百元，並依同條例第六十三條第一項第三款之規定
    併予記受處分人違規點數三點。
三、受處分人於其所提出之聲明異議狀內固不否認其所有之上開
    自用小客車確於前揭時間行經建國北路口，惟矢口否認有任
    何違反道路交通管理處罰條例規定之行為存在，辯稱：當日
    行經建國北路口，係由東往西行駛，時值紅燈故停車等待，
    因該巷口狹小，為讓他車轉入巷內，則往前行駛約四分之三
    車身之距離後，因異議人見對面巷口號誌為閃紅燈，乃趁車
    陣之空檔，通過馬路左轉往南駛去，其並非故意闖紅燈云云
    。經查：受處分人並不否認其於前揭時地況北市○○○路由
    東向西方向行駛，行經台北市○○○路設有燈光號誌管制之
    交岔路口時，當時其所在車道即建國北路由東向西方向車道
    燈號為紅燈，其雖辯稱見對面巷口號誌為閃光紅燈，遂趁車
    陣空檔通過號誌仍為紅燈之建國北路路口左轉，惟受處分人
    為一領有駕駛執照之用路人，應知悉交通法規，其所行駛之
    車道既為建國北路由東向西方向車道，當遵循該車道前設有
    燈光號誌管制之交岔路口之燈號指示安全駕駛，而當時車號
    既為紅燈，受處分人即應停車暫停，等待燈號轉為綠燈時始
    能通行，其仍通過馬路左轉往南行駛，即屬闖紅燈之違規行
    為，道路交通標誌標線號誌設置規則第二百十一條第一項規
    定閃光紅燈表示「停車再開」係規範該支線道即受處分人所
    稱巷道內駛出之車輛，受處分人逕以見對面巷道路口號誌為
    閃光紅燈，其可趁機駛入云云置辯，置其他用路人之安全於
    不顧，誠屬事後卸責之詞，殊不足採。本件受處分人駕駛上
    開小客車於前揭時地闖越紅燈之違規行為事證明確。
四、綜上所述，本件受處分人確有於前揭時地駕駛其所有之小客
    車闖越紅燈之違規行為，自屬違反道路交通管理處罰條例第
    五十三條第一項之規定，而受處分人於舉發通知單上所載應
    到案日期前向原處分機關提出申訴，是原處分機關依道路交
    通管理處罰條例第五十三條第一項、第六十條第一項第三款
    及違反道路交通管理事件統一裁罰基準表等規定，於九十五
    年三月三日以北市裁二字第裁二二─ＡＥＵ二四三八八一號
    裁決書裁處受處分人罰鍰二千七百元整，及記違規點數三點
    ，經核並無違誤。本件受處分人之異議為無理由，應予駁回
    。
據上論斷，應依道路交通案件處理辦法第十九條，裁定如主文。
中    華    民    國      95    年    3   月    23    日
                            臺灣臺北地方法院交通法庭
                            法  官    黃  雅  芬
如不服本裁定應於裁定送達後五日內向本院提出抗告狀。
                            書記官    林  碧  華
中    華    民    國    95    年    3     月    23    日


司法院資訊處製作；財團法人民間司法改革基金會備份。
